# 请教陈老师关于新审计准则审计报告意见类型

提问人：yixiaofeng 时间：2018-01-20 10:22:44
根据新中国注册会计师审计准则第 1324 号——持续经营：如果运用持续经营假设是恰当的，但存在重大不确定性时，且财务报表对重大不确定性已作出充分披露，注册会计师应当发表无保留意见，并在审计报告中增加“与持续经营相关的重大不确定性”段落，以提醒财务报表使用者关注财务报表附注中对重大不确定性的披露，说明这些事项或情况表明存在可能导致对被审计单位持续经营能力产生重大疑虑的重大不确定性，并说明该事项并不影响发表的审计意见。 现在是在审计报告中增加以“与持续经营相关的重大不确定性”为标题的单独部分取代了此前的准则增加强调事项段的做法。 若发表的无保留意见审计报告中增加了“与持续经营相关的重大不确定性”段落，但没有“强调事项段”，请教陈版这种情况下报告意见类型是否还是带强调事项段无保留意见

回答人：chenyiwei
个人理解，在证券等监管部门的分类中，仍很可能依据原口径，分类为“带强调事项段的无保留意见”，当然也不排除新设其他分类。